# 请教陈版主几个小问题

提问人：心海拂清风 时间：2018-05-18 13:08:31
1 、现在企业拟IPO，银行函证费用与往来函证费应该计入财务费用手续费还是管理费用办公费？这个有具体规定么，国内外准则是否有差异？我理解至少国内计入财务费用手续费，但是没找到规定出自哪里，感觉就大家都是处理的，谢谢。 2 、请教目前拟IPO企业的残保金，地方水利建设建基金计入税金及附加是比较规范的处理方式吧？施工企业部分印花税计入了工程施工，我理解这块是不对的，需要调整到税金及附加处理，企业理由是与工程相关的税金。 3 、大陆企业在香港发行私募债券，需要出具安慰函，安慰函有相关指南或者资料吗？陈老师可有相关模板或者出国安慰函？谢谢。 4 、在判断是否具有控制权的时候，一般是占据董事会过半数，比如董事会 11 人，独立董事 4 人，实际控制人派出 5 名董事，招股说明书披露实际控制人派出董事占全体非独立董事的过半数，因此对发行人具有控制权，这个招股说明书披露是否合理，难道不应该是5/11,，没有过半数么，没有实际控制权么，为啥把独立董事排除在外了，这样判断控制权是合理？陈版主，您怎么理解在判断控制权时候独立董事的作用？谢谢。 5 、费用按照性质分类的披露现在不用披露了吗？为啥没看到 2017 年年报披露，谢谢。 6 、支付工会经费的现金流量科目是是支付的其他与经营活动有关的现金吧。谢谢。 7 、请教预提所得税的问题，国内公司合并海外子公司的时候，是否在原子公司计提所得税的时候需要计提在母公司层面还是合并报表计提所得税？谢谢。

回答人：chenyiwei
1 、习惯上计入财务费用较多。计入管理费用也可以接受（因为与财务报表编制和接受中介机构服务相关），保持一贯性即可。 2 、应计入税金及附加。具体原因此前已经有过多次讨论。 3 、安慰函根据HKSIR400/500等出具，你可以在香港市场的公开信息中查阅。 4 、理论上独立董事应该不偏不倚地代表全体股东利益，但更倾向于保护中小股东利益。由于独立董事的独立和无偏向性，一般在计算董事会表决权比例时可从分子、分母中分别剔除独立董事人数。 5 、上市公司附注披露无此要求，但印象中国资委对国有企业的附注披露要求中可能还是有需要的。 6 、支付给职工以及为职工支付的现金。职工教育经费也是。 7 、预提所得税相关的递延所得税负债在合并报表层面计提即可。

提问人：心海拂清风 时间：2018-05-18 15:15:26
1 、安慰函是否类似于国内的审阅业务？在联交所没找到原文，陈版可否分享一个。 2 、剔除独立董事是行业内上市公司同行做法？
还是可以不剔除？也可以计算全部？我看有的剔除，有的不剔除，比较混乱呢？这块证监会有明确规定？现在拟上市企业遇到了这样一个尴尬的问题，谢谢。

回答人：chenyiwei
2 、没有明确规定。在香港这样的做法可能较为多见，但在内地少见。还是建议谨慎处理。